臺灣新北地方法院板橋簡易庭民事判決
111年度板簡字第29號
原      告  華南產物保險股份有限公司

法定代理人  陳文智  
訴訟代理人  王健丞  
            蔡明軒  
            陳立果  
被      告  侯宏光  
上列當事人間請求侵權行為損害賠償事件，於民國111年2月23日
言詞辯論終結，本院判決如下：
    主  文
被告應給付原告新臺幣壹拾萬伍仟零陸拾伍元，及自民國一百一
十年十一月二十七日起至清償日止，按年息百分之五計算之利息
。
原告其餘之訴駁回。
訴訟費用由被告負擔十分之八，其餘由原告負擔。
本判決原告勝訴部分得假執行。
    事實及理由
一、原告主張：緣被告於民國110年1月14日上午9時5分駕駛車號
    0000-00號車，行經新北市鶯歌區鳳福路與鳳一路口處時，
    因倒車不慎之過失，致碰撞由原告承保訴外人陳建夫所有並
    駕駛之車牌號碼000-0000號自用小客車(下稱系爭車輛)，致
    系爭車輛受損，案經新北市政府警察局三峽分局處理在案。
    系爭車輛經送廠維修，維修費用為新臺幣(下同)126,660元
    （工資26,334元、零件100,326元），業經原告按保險契約
    理賠完竣，並依保險法第53條第1項規定，取得代位行使被
    保險人對於第三人之請求權。為此，爰依侵權行為及保險法
    第53條第1項規定訴請被告給付原告126,660元，及自起訴狀
    繕本送達翌日起至清償日止，按年息百分之5計付遲延利息
    。
二、被告則以：鑑定報告顯示跡證不足無法鑑定，並聲明：原告
    之訴駁回。
三、原告主張之上開事實，業據其提出行照、道路交通事故當事
    人登記聯單暨初步分析研判表、估價單及統一發票等件影本
    為證，並經本院依職權向新北市政府警察局三峽分局調閱系
    爭肇事資料查明無訛，有該交通事故調查卷宗附卷可稽。被
    告雖稱系爭車輛受損是否為被告駕車所致尚有疑義，惟查，
    北市政府警察局三峽分局製作之道路交通事故調查卷宗，被
    告於警詢時亦承認有在本件事故現場停車，只是不清楚有沒
    有撞到系爭車輛，復查卷內有路人於系爭車輛上留下紙條：
    「你好，我有看到貨車在倒車時撞到你的前面，車號是0000
    -00，希望有幫到你。」，該紙條應非原告保戶自行製作，
    若原告保戶在場本無需如此大費周章，可見該紙條為不相干
    之第三人所製作，又依常情除有私怨應無刻意行如此損人不
    利己行為之理，是堪認該紙條所述及原告之主張應為真實。
四、按因故意或過失，不法侵害他人之權利者，負損害賠償責任
    。汽車、機車或其他非依軌道行駛之動力車輛，在使用中加
    損害於他人者，駕駛人應賠償因此所生之損害。被保險人因
    保險人應負保險責任之損失發生，而對於第三人有損失賠償
    請求權者，保險人得於給付賠償金額後，代位行使被保險人
    對於第三人之請求權。但其所請求之數額，以不逾賠償金額
    為限。前項第三人為被保險人之家屬或受僱人時，保險人無
    代位請求權。但損失係由其故意所致者，不在此限。民法第
    184條第1項前段、第191條之2前段及保險法第53條分別定有
    明文。次按不法毀損他人之物者，被害人得請求賠償其物因
    毀損所減少之價額。民法第196條第1項亦有明文。本件被告
    就系爭車損有過失等情為真實，已如前述，則原告依上開侵
    權行為之規定，請求被告負損害賠償責任，洵屬正當。又依
    民法第196條請求賠償物被毀損所減少之價額，固得以修復
    費用為估定之標準，但以必要者為限（如修理材料以新品換
    舊品，應予折舊）。經查，依系爭車輛維修清單上所載之維
    修項目，核與該車所受損部位相符，堪認上開修復項目所須
    之費用共計126,660元（工資26,334元、零件100,326元），
    均屬必要修復費用無誤，有估價單及發票附卷可參。又系爭
    車輛係於109年6月出廠（推定為15日），有行車執照附卷可
    稽，至110年1月14日車輛受損時，已使用6月30日，依「營
    利事業所得稅結算申報查核準則」第95條第8項規定，固定
    資產提列折舊採用定率遞減法者，以一年為計算單位，其使
    用期間未滿一年者，按實際使用月數相當於全年之比例計算
    之，不滿一月者，以一月計，故為7月計。而零件費用100,3
    26元，係以新品換舊品，揆諸前述，應予折舊。本院依行政
    院公布之固定資產耐用年數表及固定資產折舊率表，即系爭
    自用小客車之耐用年數為五年，依定率遞減法每年折舊千分
    之三六九，是以上開零件扣除折舊後，原告得請求之修車零
    件費為78,731元（計算式如附表所示；元以下四捨五入）。
    此外，原告另支出修車之工資26,334元，無折舊問題，是原
    告得向被告請求之修車費用，共計105,065元（計算式：78,
    731元+26,334元=105,065元），即屬有據，應予准許。逾此
    部分之請求，尚乏依據，應予駁回。
五、從而，原告依侵權行為及保險契約之法律關係，請求被告給
    付105,065元，及自起訴狀繕本送達翌日即110年11月27日起
    至清償日止，按年息百分之5計算之利息，為有理由，應予
    准許，逾此部分之請求，即屬無據，應予駁回。
六、本判決原告勝訴部分，係適用簡易程序所為被告敗訴之判決
    ，爰依職權宣告假執行。
七、結論：原告之訴為一部有理由，一部無理由，依民事訴訟法
    第436條第2項、第79條、第389條第1項第3款，判決如主文
    。
中　　華　　民　　國　  111　　年　　3　　月　　16　　日
                    臺灣新北地方法院板橋簡易庭
                            法  官  呂安樂
以上為正本係照原本作成。
如不服本判決，應於送達後20日內，向本院提出上訴狀並表明上
訴理由，如於本判決宣示後送達前提起上訴者，應於判決送達後
20日內補提上訴理由書（須附繕本）。　　　　　
中　　華　　民　　國　  111　　年　　3　　月　　16　　日
                            書記官　陳佩瑩
附表
-----
折舊時間           金額
第1年折舊值        100,326×0.369×(7/12)=21,595
第1年折舊後價值    100,326-21,595=78,731